<doc><add>
    <field name="ID">lqfb_Berlin696</field>
    <field name="title">Organisation der wöchentlichen Breipott-Treffen</field>
    <field name="date">4 Jahrs 9 Monaten 2 Tagen 05:35:52</field>
    <field name="area">Organisatorisches</field>
    <field name="regelwerk">Meinungsbild / Beschlussvorlage </field>
    <field name="result">award_star_silver_2.png</field>
    <field name="yes">42</field>
    <field name="no">42</field>
    <field name="abstention">22</field>
    <field name="organ">LQFB</field>
    <field name="competinginitiatives">720 701 721</field>
    <field name="text">Kommentar zur nachfolgenden Initiative, hinzugefügt am 18.05.2010:Die Betreiber des Breipotts bitten uns, für unsere Veranstaltungen den hinteren Raum (hinter dem roten Vorhang) als Treffpunkt für den &quot;offizielleren Teil des Dienstagstreffens&quot; zu benutzen. Wir können uns natürlich auch weiterhin im vorderen Bereich aufhalten, allerdings darf in diesem ausdrücklich geraucht werden und auch die Musik soll in der üblichen Barlautstärke gespielt werden.In Anbetracht der LF Abstimmung https://lqpp.de/be/issue/show/196.html , in welcher sich eine Mehrheit für ein rauchfreies Dienstags-Treffen ausgesprochen hat, scheint es daher erforderlich, dass wir uns zeitnah um einen neuen Treffpunkt kümmern, der dieses Kriterium erfüllt. Die nachstehenden Organisationsvorschläge beziehen sich entsprechend auf eine andere Kneipe / Bar, auch wenn im Text erst mal noch Breipott steht.Derzeit sind bei den dienstäglichen Breipott-Treffen die Ansprechpartner für Interessierte oder für Neu-Mitglieder nicht leicht zu identifizieren. Die Hürde, mit den anwesenden Personen ins Gespräch zu kommen, ist hier in Einzelfällen eventuell zu hoch.Es wäre daher wünschenswert, dass wir bei jedem Breipott-Treffen wieder einige klar zu erkennende Anzusprechende definieren. Das im letzten Jahr genutzte Lotsen-System war zwar eine schöne Idee, verteilte jedoch die Last des In-Empfang-Nehmens von neuen Mitgliedern auf wenigen Schultern.Diese Initiative schlägt daher folgendes vor:1) Wir entwickeln ein Rotationssystem, nach dem im wöchentlichen Wechsel die Crews einen durch Piratenzeichen klar zu erkennenden „Ansprechtisch“ anbieten (Tisch ist relativ: Entscheidend ist, dass die an dem Abend Verantwortlichen klar als solche erkennbar sind und auch auf neue Gesichter zugehen, aktiv ansprechen).Die Organisation hierfür erfolgt zwangfrei im Wiki: In einer Liste tragen sich die interessierten und hierzu bereiten Crews ein, zu welchen Terminen sie den „Ansprechtisch“ betreuen können.2) An jedem ersten Dienstag im Monat stellen wir das Breipott-Treffen von z.B. 19.00-21:00 Uhr ausdrücklich unter das Thema „Infoabend/Neumitglieder“ (das ist nur ein Arbeitstitel, bessere inhaltlich entsprechende Vorschläge sind willkommen). Zu diesem ersten Dienstag sollte nach Möglichkeit auch aus jeder Crew mindestens eine Person als Ansprechpartner vor Ort sein.Wenn das Interesse von Neumitgliedern größer ist, können natürlich auch die weiteren Treffen mit einer Vorstellungsrunde der Crews etc. beginnen (wie im letzten Sommer). Dieser Vorschlag stellt insofern nur ein Minimalkonzept dar, welches dann aber eindeutig und klar vermittel- und kommunizierbar wäre – im Gegensatz zu der Situation, die wir aktuell haben.</field>
    <field name="bb">[div class="draft_content wiki"][p]Kommentar zur nachfolgenden Initiative, hinzugefügt am 18.05.2010:[/p]
[p]Die Betreiber des Breipotts bitten uns, für unsere Veranstaltungen den hinteren Raum (hinter dem roten Vorhang) als Treffpunkt für den &amp;quot;offizielleren Teil des Dienstagstreffens&amp;quot; zu benutzen. Wir können uns natürlich auch weiterhin im vorderen Bereich aufhalten, allerdings darf in diesem ausdrücklich geraucht werden und auch die Musik soll in der üblichen Barlautstärke gespielt werden.[/p]
[p]In Anbetracht der LF Abstimmung https://lqpp.de/be/issue/show/196.html , in welcher sich eine Mehrheit für ein rauchfreies Dienstags-Treffen ausgesprochen hat, scheint es daher erforderlich, dass wir uns zeitnah um einen neuen Treffpunkt kümmern, der dieses Kriterium erfüllt. Die nachstehenden Organisationsvorschläge beziehen sich entsprechend auf eine andere Kneipe / Bar, auch wenn im Text erst mal noch Breipott steht.[/p]
[hr /]
[p]Derzeit sind bei den dienstäglichen Breipott-Treffen die Ansprechpartner für Interessierte oder für Neu-Mitglieder nicht leicht zu identifizieren. Die Hürde, mit den anwesenden Personen ins Gespräch zu kommen, ist hier in Einzelfällen eventuell zu hoch. [/p]
[p]Es wäre daher wünschenswert, dass wir bei jedem Breipott-Treffen wieder einige klar zu erkennende Anzusprechende definieren. Das im letzten Jahr genutzte Lotsen-System war zwar eine schöne Idee, verteilte jedoch die Last des In-Empfang-Nehmens von neuen Mitgliedern auf wenigen Schultern. [/p]
[p]Diese Initiative schlägt daher folgendes vor:[/p]
[p]1) Wir entwickeln ein Rotationssystem, nach dem im wöchentlichen Wechsel die Crews einen durch Piratenzeichen klar zu erkennenden „Ansprechtisch“ anbieten (Tisch ist relativ: Entscheidend ist, dass die an dem Abend Verantwortlichen klar als solche erkennbar sind und auch auf neue Gesichter zugehen, aktiv ansprechen).[br /]
Die Organisation hierfür erfolgt zwangfrei im Wiki: In einer Liste tragen sich die interessierten und hierzu bereiten Crews ein, zu welchen Terminen sie den „Ansprechtisch“ betreuen können. [/p]
[p]2) An jedem ersten Dienstag im Monat stellen wir das Breipott-Treffen von z.B. 19.00-21:00 Uhr ausdrücklich unter das Thema „Infoabend/Neumitglieder“ (das ist nur ein Arbeitstitel, bessere inhaltlich entsprechende Vorschläge sind willkommen). Zu diesem ersten Dienstag sollte nach Möglichkeit auch aus jeder Crew mindestens eine Person als Ansprechpartner vor Ort sein.[/p]
[p]Wenn das Interesse von Neumitgliedern größer ist, können natürlich auch die weiteren Treffen mit einer Vorstellungsrunde der Crews etc. beginnen (wie im letzten Sommer). Dieser Vorschlag stellt insofern nur ein Minimalkonzept dar, welches dann aber eindeutig und klar vermittel- und kommunizierbar wäre – im Gegensatz zu der Situation, die wir aktuell haben.[/p]
[/div]</field>
    </add></doc>